【裁判字號】    90,上更(一),145
【裁判日期】    900507
【裁判案由】    詐欺
【裁判全文】
臺灣高等法院刑事判決                            九十年度上更(一)字第一四五號
    上  訴  人
    即  被  告  甲○○
    選任辯護人  杜英達
                吳文正
右上訴人因詐欺等案件，不服台灣士林地方法院八十六年度易字第三二八○號，中華
民國八十七年四月十六日第一審判決（起訴案號：台灣士林地方法院檢察署八十六年
度偵字第一○二一○號）提起上訴，本院判決後，經最高法院發回更審，本院判決如
左：
    主  文
原判決撤銷。
甲○○連續行使偽造私文書，足以生損害於他人，處有期徒刑伍月，如易科罰金，以
佰元折算壹日。
    事  實
一、甲○○前於八十五年間，因違反藥事法案件，經臺灣士林地方法院八十六年六月
    廿五日判處有期徒刑六月，緩刑三年，遞經本院及最高法院駁回其上訴確定。渠
    係鴻錦展業股份有限公司（下簡稱鴻錦公司，址設臺北市○○○路一五五號）負
    責人，明知其公司所販售之「鴻錦補腎三鞭」膠囊，其中紅褐色及褐色各半圓
    形軟囊，係於八十四年七月三日向陽裕食品有限公司（下簡稱陽裕公司，負責人
    林正一）購買之食品軟囊，並無藥品成份，每粒新台幣（下同）一．一元，共購
    入一萬一千粒。乃竟萌生欺罔消費者歹念，在其自行設計文稿而交由不知情之唐
    采印刷設計公司負責人林信榮於不詳時間一次印刷完成印有「鴻錦補腎三鞭」膠
    囊之包裝盒上，擅自偽造「日本旭興業株式會社ＲＥＪＥＣＴＩＯＮ，日本東京
    都豐島區長崎六－九－八」出品公司名稱，虛偽標示含有蛇鞭、鹿鞭、狗鞭等動
    物性器官密煉，配以鱉肝、鱉膽製成等成份，有補腎強精、強身持久等涉及療效
    文字，並利用不知情之不詳姓名成年人代為印製標示有「輸入許可證六八○三八
    八」「日本旭興業株式會社ＲＥＪＥＣＴＩＯＮ」及「參考價一、五九○元」等
    文字之標籤，黏貼於該包裝盒邊側，而偽造用以假冒包裝該軟囊食品係從日本輸
    入之藥品之包裝盒私文書。俟偽造完成後，即意圖為自己不法之所有，並基於概
    括之犯意，自八十四年七月間起，先將所販入之食品軟囊裝入前所偽造標示有日
    本公司名稱之前述包裝盒內，混充藥品，每盒三十粒裝，以每盒三百元之價格，
    持以行使出售予不知情之各地藥局。嗣因銷路不好，仍基於同上之概括犯意，於
    八十五年間，向獲有內政部藥品許可證之根達製藥廠有限公司（下稱根達公司）
    以每盒一千粒八百元之價格，購買紅色蓋黃色底之維他荷爾蒙膠囊約一萬二千粒
    ，並將該紅色蓋黃色底之維他荷爾蒙膠囊另行裝入其上開自行設計文稿而交由不
    知情之唐采印刷設計公司負責人林信榮於不詳時間一次印刷完成印有「鴻錦補腎
    三鞭」膠囊之包裝盒內，併同前揭食品軟膠囊，吹噓具有補腎強精效果，以每二
    盒三百元之價格，持以行使出售予不知情之各地藥局。再由該藥局以參考價一、
    五九○元，或折扣轉售給不知情之不特定消費顧客，致藥局及消費者因而誤信該
    食品軟囊係自日本輸入之藥品，有包裝盒上所示之療效而購買給付金錢，足以生
    損害於該旭興業株式會社及消費顧客。嗣經宜蘭縣衛生局先於八十四年十二月間
    查獲轄區內仁壽西藥房陳列販賣「鴻錦補腎三鞭」膠囊，再轉由高雄縣衛生局函
    送臺北市政府衛生局移由所屬之大同區衛生所於八十五年六月廿六日派員至鴻錦
    公司抽查而發覺上情，並扣得鴻錦公司所有包裝為「鴻錦補腎三鞭」膠囊而實際
    分別內裝前述向陽裕公司所購紅褐色與褐色各半圓形軟囊及向根達公司所購紅
色蓋黃色底之維他荷爾蒙膠囊各一盒。乃甲○○於被查獲後，猶於八十六年二月
    間，以鴻錦公司名義向根達公司購買一萬粒紅色蓋黃色底之維他荷爾蒙膠囊，並
    繼續其前之販售。
二、案經臺北市政府衛生局移送臺灣士林地方法院檢察署檢察官偵查起訴。
    理  由
一、訊據上訴人即被告甲○○固不諱言渠為鴻錦公司負責人，且有向陽裕公司購買紅
    褐色及褐色各半圓形軟囊及向根達公司購買紅色蓋黃色底之維他荷爾蒙膠囊，
    並以印有「鴻錦補腎三鞭」膠囊之包裝盒分別包裝後，併合販賣，以及該「鴻錦
    補腎三鞭」膠囊之包裝盒側邊上黏貼有「輸入許可證六八○三八八」、「日本旭
    興業株式會社ＲＥＪＥＣＴＩＯＮ」及「參考價一、五九○元」等文字之標籤，
    惟矢口否認有何詐欺或偽造文書之犯行，辯稱：伊不知道這樣做是錯的，包裝盒
    係伊公司以前留下來的庫存品，伊不知為何其上會有工廠許可證號碼及輸入許可
    證號碼。且伊至八十五年六月左右，即未再販賣。又本案係於八十五年六月二十
    六日為台北市大同區衛生所查獲，與同年七月二日渠另為台北市大同區衛生所查
    獲而被訴製造偽藥「鴻錦加味清肺化痰散」之另一案件，時間緊接，且兩案雖係
    分別將偽藥或食品裝入不同之包裝盒，但同係以記載不實療效文字之包裝盒詐欺
    交易相對人，二者應有裁判上一罪之關係，而後者業經最高法院以八十七年台上
    字第一三一六號判決確定（其歷審之案號分別為：臺灣士林地方法院檢察署八十
    五年偵字第七四六七號、臺灣士林地方法院八十五年訴字第九六○號、臺灣高等
    法院八十六年上訴字第五四四一號），本案應依刑事訴訟法第三百零二條第一款
    規定，諭知免訴判決云云。
二、經查：
    (一)本案係緣於宜蘭縣衛生局於八十四年十二月間，查獲其轄區之仁壽西藥房陳列
      販售前開「鴻錦補腎三鞭」膠囊，而轉由高雄縣衛生局函送台北市政府衛生局
      處辦，嗣經該衛生局所屬之大同區衛生所於八十五年六月二十六日下午二時許
      ，依台北市政府衛生局函示，派員至台北市○○○路一五五號被告所營之鴻錦
      公司調查，當場於該公司窗內扣得所陳列外觀不同之「鴻錦補腎三鞭」膠囊
      各一盒，此經證人即大同區衛生所稽查員陳幸宜結證在卷，且有台北市政府衛
      生局大同區衛生所藥物檢查現場紀錄及台北市政府衛生局行政處分書等影本各
      一件在卷可參（見本院八十七年度上易字第二九五一號卷第四十八頁、臺灣士
      林地方法院檢察署八十六年度偵字第一○二一○號卷第十九頁及第二十九頁）
      。
    (二)上述扣案外觀不同之「鴻錦補腎三鞭」膠囊各一盒，經送行政院衛生署藥物食
      品檢驗局檢驗結果：其中一份「紅色蓋黃色底」膠囊內裝淺黃色粉末，檢出
      有ＭＥＴＨＹＬＴＥＳＴ、ＯＳＴＥＲＯＮＥ及ＴＨＩＡＭＩＮＥ西藥成分（
      該檢體包裝盒上印有「鴻錦補腎三鞭膠囊」、「男性滋補聖品」，惟無成份，
      製造廠名、製造日期、有效期限、分裝工廠、藥商）；另一份「紅褐色及褐
      色各半」橢圓形軟囊，則未檢成西藥成分，此經臺北市政府衛生局八十五年十
      一月十九日北市衛四字第七一○二五號移送函甚明，並有該局大同區衛生
      所八十五年六月廿六日藥物檢查現場紀錄及行政院衛生署藥物食品檢驗局檢驗
      成績書影本各一件存卷可稽（見臺灣士林地方法院檢察署八十五年度偵字第一
      一三六七號卷第二頁反面、同署八十六年偵字第一○二一○號卷第十九頁反面
      、第廿頁、本院上更(一)卷第四十九頁至第五十頁）。
    (三)上開紅褐色及褐色各半橢圓形軟膠囊，被告經營之鴻錦公司係於八十四年七月
      三日向陽裕公司購買，計一萬粒，每粒單價一．一元之事實，此不惟為被告所
      是認，且有其提出之統一發票影本一件足憑（見上開偵字第一○二一○號卷第
      十四頁反面）。而該膠囊係內填褐色油狀物，其成分為小麥坯芽油、花粉、蜂
      王乳、肝精粉、乳化劑密蠟、紅花籽油、鱉粉等物，屬食品，復據證人即陽裕
      公司林正一於高雄市政府衛生局八十五年十月廿一日談話筆錄及於原審另案八
      十五年度訴字第九六○號被告違反藥事法案件訊問時，證述明白（見偵字第一
      ○二一○號卷第廿一頁、第卅二頁反面），此與前開行政院衛生署藥物食品檢
      驗局檢驗結果無異。乃被告除於上述該膠囊之包裝盒上印有「鴻錦補腎三鞭膠
      囊」、「男性滋補聖品」等文字外，並同時印有「旭興業株式會社ＲＥＪＥＣ
      ＴＩＯＮ．日本東京都豐島區長崎六－九－八」、「ＹＡＮＧＹＵＦＯＯＤＣ
      Ｏ」、「５６－４ＣＨＵＥＨＭＩＮＲＯＡＤ．ＳＡＮＭＩＮＤＩＳＴＲＩＣ
      ＴＫＡＯＨＳＩＵＮＧ」、「經濟部工廠登記證00－000000－00號
      」、「本品遵古法以蛇鞭、鹿鞭、狗鞭等動物性器密煉，並配以鱉肝、鱉所
      製成，確能保持充沛的精力，補腎強精、強身持久；．．．。」（中、日文）
      等文字，包裝盒側邊並標貼其上載有「參考價：一五九○元」、「有效期限：
      一九九九、八、卅」、「製造日期：一九九五、二、廿」、「輸入許可證六八
      ○三八八」、「日本旭興株式會社ＲＥＪＥＣＴＩＯＮ」、「分裝工廠：陽裕
      工廠」、「經濟部工廠許可字號00000000」、「藥商：鴻錦展業股份
      有限公司藥品部．臺北市大同區○○○路一五五號」等文字之標籤【此經本院
      前審調取扣案之該二盒膠囊勘驗其包裝盒明確（包裝盒內俱無說明書），有筆
      錄及上開包裝盒影本在卷可稽（見本院八十七年度上易字第二九五一號卷第一
      ○一頁至第一○四頁、第一一三頁反面、一一四頁）】，則被告顯有以上開膠
      囊假冒係國外輸入進口藥品，並吹噓其不實成份，殆無疑義。
    (四)另前揭紅色蓋黃色底膠囊，鴻錦公司曾先後於八十五年及八十六年二月間，向
      根達公司分別購買一萬二千粒及一萬粒，此亦據被告與證人即根達公司負責人
      乙○○一致供證在卷，其包裝盒上既無成份、製造、廠名、日期、分裝工廠、
      藥商之記載，且依該證人乙○○於本院所提出一紙關於根達公司出售予鴻錦公
      司維他荷爾蒙膠囊之標韱，其上記載效能為「男性荷爾蒙分泌不足，男性更年
      期障礙（精力減退腰酸、背痛、疲倦）」乃被告竟於該膠囊之包裝盒上印就「
      鴻錦補腎三鞭膠囊」、「男性滋補聖品」等文字，而將之與上述包裝盒上印有
      「旭興業株式會社ＲＥＪＥＣＴＩＯＮ．日本東京都豐島區長崎六－九－八」
      、「ＹＡＮＧＹＵＦＯＯＤＣＯ」、「５６－４ＣＨＵＥＨＭＩＮＲＯＡＤ．
      ＳＡＮＭＩＮＤＩＳＴＲＩＣＴＫＡＯＨＳＩＵＮＧ」、「經濟部工廠登記證
      00－000000－00號」、「本品遵古法以蛇鞭、鹿鞭、狗鞭等動物性
      器密煉，並配以鱉肝、鱉所製成，確能保持充沛的精力，補腎強精、強身持
      久；．．．。」（中、日文）等文字，及於包裝盒側邊黏貼其上載有「參考價
      ：一五九○元」、「有效期限：一九九九、八、卅」、「製造日期：一九九五
      、二、廿」、「輸入許可證六八○三八八」、「日本旭興株式會社ＲＥＪＥＣ
      ＴＩＯＮ」、「分裝工廠：陽裕工廠」、「經濟部工廠許可字號000000
      00」、「藥商：鴻錦展業股份有限公司藥品部．臺北市大同區○○○路一五
      五號」等文字標籤之紅褐色及褐色各半橢圓形軟膠囊合併出售，其有依附該紅
      褐色及褐色各半橢圓形軟膠囊而假冒係國外輸入之進口藥品之企圖亦至為明白
      。
    (五)被告雖辯稱：包裝盒是伊以前留下來之庫存品云云。然查：上開包裝盒係被告
      自行設計文稿，交由不知情之唐采設計印刷公司一次印刷完成，此業據證人即
      唐采設計印刷公司負責人林信榮結證屬實（見偵字第一○二一○號卷第卅二頁
      、本院卷第一二五頁），且為被告所是認。又該包裝盒上另印有陽裕公司英文
      名稱及其工廠登記證字號00－000000－00號（按上開登記證字號確
      係配賦予陽裕公司，此有經濟部工業局函可按（見本院八十七年度上易字第二
      九五一號卷第一一九頁），足徵被告係為專供銷售系爭軟囊而印製上開包裝盒
      ，極為明白。至於包裝盒側邊所黏貼其上載有「參考價：一五九○元」、「有
      效期限：一九九九、八、卅」、「製造日期：一九九五、二、廿」、「輸入許
      可證六八○三八八」、「日本旭興株式會社ＲＥＪＥＣＴＩＯＮ」、「分裝工
      廠：陽裕工廠」、「經濟部工廠許可字號00000000」、「藥商：鴻錦
      展業股份有限公司藥品部．臺北市大同區○○○路一五五號」等文字之標籤，
      據前開證人林信榮否認係其代為印製，而被告亦陳稱：伊不知為何其上會有工
      廠許可證號碼及輸入許可證號碼等語，惟該標韱既係貼於上述被告所販售之包
      裝盒上，且其末尾又載明「藥商：鴻錦展業股份有限公司藥品部．臺北市大同
      區○○○路一五五號」，堪認係被告委託不知情之不詳姓名成年人代為印製。
      雖被告另又稱：伊公司與日本旭興業株式會社有簽約或有經該日本公司之授權
      云云。然其就此始終未能提出積極證據以為證明，本不足採信。且再按上開膠
      囊既係被告經營之鴻錦公司分別向陽裕公司及根達公司所購買，而證人陽裕公
      司之負責人林正一及根達公司之負責人乙○○，亦均陳稱各該膠囊係分別由渠
      等公司生產製造，被告且是認上述膠囊係本地產品，足證各該膠囊非日本公司
      產製，被告所謂有經日本公司授權之說，不但不實，且其刻意於本國公司所生
      產製造之上開膠囊包裝盒上印就或黏貼日本公司名稱及輸入許可證號碼，更適
      足以證明被告係欲以此方式欺騙買者。
    (六)又被告於本院前審中雖另辯謂：伊有告知藥局包裝盒內裝物品與包裝盒標示無
      關之事實云云。惟如前述，本案係宜蘭縣衛生局於八十四年十二月間，查獲其
      轄區之仁壽西藥房陳列販售前開「鴻錦補腎三鞭」膠囊，轉由高雄縣衛生局函
      送台北市政府衛生局處辦，再經該衛生局所屬之大同區衛生所派員至被告所營
      之鴻錦公司始行查獲。而據被告陳稱：該仁壽西藥房老闆己過世結束營業（本
      院八十七年度上易字第二九五二號卷第四十八頁反面），被告復不能提出與其
      有多年業務往來之藥局（房）名單，以供本院查證，且被告在原審亦陳稱「不
      用傳藥局的人作證」等語（見原審卷第二十八頁），則被告所辯已將包裝盒不
      實情事明白告知藥局人員，無欺騙藥局之意云云，既無證據足以證明為實在，
      顯難採信。況果如被告所稱非虛，豈非與之有交易往來之各地藥局均成立共犯
      ？其所辯有違常理，不言可喻。
    (七)再被告係於八十四年七月三日向陽裕公司購買食品軟囊，而於八十四年十二月
      間，為宜蘭縣衛生局查獲轄區藥房陳列出售，嗣又於八十五年六月二十六日為
      衛生所人員查扣得陳列物，業如前述，則被告自八十四年七月間起至八十五年
      六月二十六日止，有販賣前揭膠囊給各地藥局據以銷售予消費者，應無疑義。
      雖被告辯稱伊自八十五年六月以後即未再有販賣之行為，惟據被告與證人根達
      公司負責人許嘉倉於本院中均陳稱：被告經營之鴻錦公司於八十六年二月間仍
      有購買紅色蓋黃色底之維他荷爾蒙膠囊，並有被告於八十六年六月四日在被訴
      違反藥事法一案中向臺灣士林地方法院所提出之統一發票影本一紙附案可憑（
      見前揭八十六年度偵字第一○二一○號卷第四○頁）。然則，被告果無繼續前
      開之販賣行為，其再次向根達公司購買同一膠囊何用？足徵其此部分辯解顯屬
      避就之詞，自非可採。是本件被告販賣前揭膠囊之起迄時間，應認係自八十四
      年七月間起，至八十六年二月間止。
    (八)末按被告前因違反藥事法案件，經原審另案判處有期徒刑六月，緩刑三年，遞
      經上訴駁回確定，係以被告擅自將其自生春堂公司購得之「小青龍湯」及「加
      味消遙散」二種藥品，以一比二之比例，混合成「鴻錦加味清肺化痰散」，未
      經核准而製造偽藥，刊登廣告意圖販賣牟利。此有台灣士林地方法院八十五年
      度訴字第九六○號、本院八十六年度上訴字第五四四一號及最高法院八十七年
      度台上字第一三一六號刑事判決正本各一件在卷可資查考（見本院前揭上訴卷
      第七十一頁至七十八頁）。其確定判決認定之事實，係被告未經核准，而製造
      偽藥「鵬錦加味清肺化痰散」，意圖販賣營利。核與本案犯罪事實係被告以食
      品軟囊及維他荷爾蒙膠囊偽稱係「遵古法以蛇鞭、鹿鞭、狗鞭等動物性器密煉
      ，並配以鱉肝、鱉所製成」，吹噓具有強精補腎效果，且又以自行設計並利
      用不知情之人，擅自製作印有「日本旭興業株式會社」公司名稱及輸入許可證
      號碼、療效等文字之包裝盒及標韱以為包裝，不但欺罔顧客兼且偽造文書，兩
      者擇為訴訟標的客體之基本社會事實並非同一，其非同一案件無疑。被告與辯
      護人恁指本案為前案判決效力所及，應為免訴之諭知，容有誤會。再本件被告
      經查獲之兩種膠囊，雖係合併販售，惟係分別包裝，且依被告所言及參以前揭
      檢驗結果，並未發現有被相互摻雜之跡象，自非藥事法第二十條第第三款所指
      之偽藥。被告前於本院前審中強以「伊用以包裝維他荷爾蒙膠囊藥品之外盒，
      與三鞭膠囊之外盒，同樣使用『三鞭膠囊』之名稱，即在指示買受三鞭膠囊之
      人將維他荷爾蒙膠囊與三鞭膠囊混合使用，觀諸藥事法第二十條第三款之規定
      ：：：亦為偽藥。伊就本案亦已構成製造偽藥罪，與前案之製造偽藥罪，犯罪
      時間緊接，兩者有裁判上一罪之關係」云云，要無足取。
    (八)綜上所述，被告辯解，無非飾卸之詞，洵難採信。本件事證明確，被告犯行堪
      以認定。
三、被告在自行設計之「鵬錦補腎三鞭」膠囊包裝盒文稿，擅行製作「日本旭興業株
    式會社」公司名稱及輸入許可證號、療效等文字，利用不知情之成年人林信榮印
    製完成，足以使人誤信該膠囊係日本旭興業株式會社產製輸入之藥品，核其所為
    ，係犯刑法第二百十條之偽造私文書罪。其利用不知情之人遂行犯罪，為間接正
    犯。又被告以食品軟囊及維他荷爾蒙膠囊偽稱係「遵古法以蛇鞭、鹿鞭、狗鞭等
    動物性器密煉，並配以鱉肝、鱉所製成」，吹噓具有強精補腎效果，並假冒係
    自國外輸入之藥品，出售予各地藥局轉賣給消費顧客，以此詐術，獲取不法之利
    ，為提出行使，生損害於非產銷而被冒用名稱之旭興業株式會社及買受者，核其
    所為，係犯刑法第二百十六條、第二百十條、第三百三十九條第一項之行使偽造
    私文書及詐欺取財罪。其偽造私文書罪之低度行為，為行使之高度行為所吸收，
    不另論罪。所犯行使偽造私文書罪與詐欺取財罪間，有方法結果之牽連關係，應
    從一重之行使偽造私文書罪論擬。被告前後多次行使犯行，時間緊接，所犯構成
    要件之罪名相同，顯係基於概括犯意而為，應依連續犯規定論以一罪，並加重其
    刑。公訴人就被告連續行使偽造私文書犯行及自八十四年七月間起至八十五年六
    、七月間止之連續詐欺犯行，雖未據起訴，惟此部分事實與公訴人所起訴經判決
    有罪之詐欺事實，有裁判上一罪之關係，業如前述，本院自應併予審判，附此敘
    明。
四、原審以被告罪證明確，因而據予論科，固非無見。惟查：(一)原判決事實欄認定被
    告係自八十五年六、七月間起至八十六年二月間止販賣給藥房，及原判決未諭知
    被告行使偽造私文書罪刑，俱有違誤；(二)扣案之膠囊係鴻錦公司所有，原判決併
    予宣告沒收，亦有未合。被告上訴意旨否認犯罪，雖無理由，惟原判決既有可議
    ，自屬無可維持，應予撤銷改判，爰審酌被告之品行，犯罪之動機、目的、手段
    、所生危害、犯罪後態度等一切情狀，量處如主文第二項所示之刑。又按行為後
    法律有變更者，適用裁判時之法律。但裁判前之法律有利於行為人者，適用最有
    利於行為人之法律，刑法第二條第一項定有明文。有關刑法第四十一條關於易科
    罰金之規定，業經立法院於九十年一月四日修正通過，並經總統於同年月十日明
    令公布，同年月十二日生效施行。觀諸上開修正後得易科罰金之規定「犯最重本
    刑為五年以下有期徒刑以下之刑之罪，而受六個月以下有期徒刑或拘役之宣告，
    因身體、教育、職業、家庭之關係或其他正當事由，執行顯有困難者，得以一元
    以上三元以下折算一日，易科罰金。但確因不執行所宣告之刑，難收矯正之效，
    或難以維持法秩序者，不在此限。併合處罰之數罪，均有前項情形，其應執行之
    刑逾六月者，亦同」，較修正前同條所定「犯最重本刑為三年以下有期徒刑以下
    之刑之罪，而受六月以有期徒刑或拘役之宣告，因身體、教育、職業、或家庭之
    關係，執行顯有困難者，得以一元以上三元以下折算一日，易科罰金」之內容，
    顯然為有利於被告。本件被告既係犯最重本刑為五年以下有期徒刑之行使偽造私
    文書罪，且又僅論處被告有期徒刑五月，揆諸前揭所述，本件自有修正後刑法第
    四十一條第一項規定之適用，爰併諭知如易科罰金以三百元折算一日之折算標準
    。
據上論斷，應依刑事訴訟法第三百六十九條第一項前段、第三百六十四條、第二百九
十九條第一項前段，刑法第二條第一項前段、第五十六條、第二百十六條、第二百十
條、第三百三十九條第一項、第五十五條、刑法第四十一條第一項前段，罰金罰鍰提
高標準條例第一條前段、第二條，判決如主文。
本案經檢察官何明楨到庭執行職務。
中      華      民      國    九十      年      五      月      七      日
                              台灣高等法院刑事第二十庭
                                  審判長法  官  葉  麗  霞
                                        法  官  李  錦  樑
                                        法  官  余  來  炎
右正本證明與原本無異。
如不服本判決應於收受送達後十日內向本院提出上訴書狀，其未敘述上訴之理由者並
得於提起上訴後十日內向本院補提理由書（均須按他造當事人之人數附繕本）。
                                        書記官  黃  麗  玲
中    華    民    國     九十     年        五      月        十        日
附錄：本案論罪科刑法條全文
刑法第二百十條
偽造、變造私文書，足以生損害於公眾或他人者，處五年以下有期徒刑。
刑法第二百十六條
行使第二百十條至第二百十五條之文書者，依偽造、變造文書或登載不實事項或使登
載不實事項之規定處斷。


司法院資訊處製作；財團法人民間司法改革基金會備份。
